# 应收账款与合同负债能抵消吗？

提问人：孤 单 的力量 时间：2022-09-17 17:52:20
陈版好！新收入准则执行后，应收账款与合同负债可以抵消吗，公司不存在合同资产。如果合同负债与应收账款可以抵消的话，那么是否需要考虑同一客户相同订单的应收账款与合同负债，这样相同订单号的才可以抵消？以前是按同一客户的就进行了抵消。不过实务中，一笔预付款存在对应多个订单的情况下，本身预付款不大的话，是否可以根据成本效益原则，直接按相同客户应收与合同负债抵消呢？

回答人：chenyiwei
首先，不同的合同或订单项下的应收账款和合同负债是不能抵销列报的。
其次，即使是在同一合同或者订单项下，也应当对照《企业会计准则第 37 号——金融工具列报》第五章（第二十八条至第三十五条）的规定判断是否满足抵销列报的条件。由于合同负债的标的是交付商品，而应收款项的标的是交付货币，两者标的性质的不同，导致实务中一般不会满足抵销列报的条件。

提问人：孤 单 的力量 时间：2022-09-20 19:28:58
陈版好！产品为同一规格型号的也不行吗？

回答人：chenyiwei
这是以合同为单位的，与产品是否为同一规格型号无关。